【裁判字號】    99,訴,484
【裁判日期】    990903
【裁判案由】    違反毒品危害防制條例
【裁判全文】
臺灣雲林地方法院刑事協商判決          99年度訴字第484號
公  訴  人  臺灣雲林地方法院檢察署檢察官
被      告  乙○○
指定辯護人  本院公設辯護人甲○○
上列被告因違反毒品危害防制條例等案件，經檢察官提起公訴（
99年度毒偵字第498 號），並聲請法院改依協商程序而為判決，
本院認為適當，同意由法官一人獨任進行協商判決程序，判決如
下：
    主      文
乙○○施用第一級毒品，累犯，處有期徒刑玖月，扣案之第一級
毒品海洛因貳小包（驗餘淨重合計為點肆陸公克）沒收銷燬之
；扣案之包裹前揭第一級毒品海洛因之外包裝袋貳個、塑膠吸管
壹支、注射針筒壹支、玻璃球貳個，均沒收之。
    事實及理由
一、犯罪事實：
    乙○○前於民國88年間，因施用毒品案件，經觀察、勒戒後
    ，認無繼續施用毒品之傾向，由臺灣雲林地方法院檢察署檢
    察官於88年05月07日以88年度毒偵字第2393號為不起訴處分
    確定；惟其於上開觀察勒戒執行完畢釋放後5 年內，又因施
    用毒品案件，經觀察、勒戒後，認無繼續施用毒品之傾向，
    於93年05月06日觀察、勒戒執行完畢釋放出所，由臺灣雲林
    地方法院檢察署檢察官以93年度毒偵緝字第34號為不起訴處
    分確定。又因竊盜案件，經臺灣高等法院臺南分院以93年
    度上易字第443 號判決判處有期徒刑10月確定；另於前揭
    93年觀察勒戒執行完畢釋放後5 年內之93年8 、9 月間某日
    起至93年12月29日某時止，因施用第一、二級毒品，經本院
    以94年度訴字第444 號判決判處有期徒刑1 年確定，上開
    、罪接續執行，於95年03月09日因縮短刑期假釋出監，至
    95年09月22日假釋期滿未經撤銷，以已執行完畢論。嗣於96
    年間，再因公共危險案件，經本院以96年度交訴字第20號
    判決判處有期徒刑7 月確定（嗣因中華民國九十六年罪犯減
    刑條例公佈施行，經本院以96年度交聲減字第157 號裁定減
    刑為有期徒刑3 月又15日）；又因施用毒品、持有毒品案
    件，經臺灣高等法院臺南分院以96年度上訴字第726 號判決
    判處應執行有期徒刑1 年確定；上開、所示各罪，經臺
    灣高等法院臺南分院以96年度聲字第988 號裁定定其應執行
    有期徒刑1 年2 月確定，甫於99年07月31日縮刑期滿執行完
    畢。詎其仍不知悔改，於99年04月15日14時許，基於施用第
    一、二級毒品之犯意，在位於雲林縣斗南鎮某處之媽祖廟後
    方廁所內，以將海洛因及甲基安非他命混合置於針筒內注射
    之方式，同時施用第一、二級毒品海洛因、甲基安非他命1
    次。嗣於99年04月15日16時許，因另通緝案件，為警在雲林
    縣虎尾鎮○○路○ 段513 巷12號前查獲，當場扣得其所有之
    第一級毒品海洛因2 小包（驗餘淨重合計為3.46公克）、其
    所有供施用第一、二級毒品海洛因、甲基安非他命犯罪使用
    之注射針筒1 支、塑膠吸管1 支、玻璃球2 個，並經警徵得
    其同意，採集其尿液送驗，結果呈可待因、嗎啡、甲基安非
    他命、安非他命陽性反應，始悉上情。
二、證據名稱：
  (一)被告乙○○於偵查及本院訊問時之自白。
  (二)雲林縣警察局虎尾分局查獲毒品嫌犯尿液送檢真實姓名對照
    表1紙。
  (三)正修科技大學超微量研究科技中心99年05月03日報告編號：
    R00-0000-000號尿液檢驗報告1 紙。
  (四)法務部調查局濫用藥物實驗室99年08月05日調科壹字第0992
    3017660 號鑑定書1紙。
  (五)扣案之海洛因2 小包（驗餘淨重合計為3.46公克）、注射針
    筒1 支、塑膠吸管1 支及玻璃球2 個。
  (六)雲林縣警察局虎尾分局搜索扣押筆錄、扣押物品目錄表各1
    份。
  (七)刑案資料查註紀錄表、全國施用毒品案件紀錄表、矯正簡表
    及臺灣雲林地方法院檢察署檢察官88年度偵字第2393號、93
    年度毒偵緝字第34號不起訴處分書各1 份。
三、本案經檢察官與被告乙○○、辯護人於審判外達成協商之合
    意，且被告乙○○已認罪，其合意內容為：乙○○施用第一
    級毒品，累犯，處有期徒刑9 月，扣案之第一級毒品海洛因
    2 小包（驗餘淨重為3.46公克）沒收銷燬之；扣案之塑膠吸
    管1支、注射針筒1 支、玻璃球2個，均沒收之。
四、至扣案之粉塊狀檢品2 小包（驗餘淨重合計為3.46公克），
    鑑定結果均確含海洛因之成分，屬毒品危害防制條例第2 條
    第2 項第1 款所列之第一級毒品，法務部調查局濫用藥物實
    驗室99年08月05日調科壹字第09923017660 號鑑定書1 紙在
    卷可考（見本院卷第22頁正面），應依同條例第18條第1 項
    前段之規定，沒收銷燬之；至扣案之包裹前揭第一級毒品海
    洛因之外包裝袋2 個、塑膠吸管1 支、注射針筒1 支、玻璃
    球2 個，亦均係被告所有供其為本件施用毒品犯罪使用，業
    據被告於偵查及本院審理時供述至明（見偵卷第7 頁正面；
    本院卷第24頁正面），爰均依刑法第38條第1 項第2 款之規
    定，宣告沒收。
五、應適用之法條：刑事訴訟法第455 條之2 第1 項、第455 之
    4 第2 項、第455 條之8 、第454 條第1 項，毒品危害防制
    條例第10條第1 項、第2 項、第18條第1 項前段，刑法第11
    條前段、第55條、第47條第1 項、第38條第1 項第2 款。
六、協商判決原則上不得上訴。但有刑事訴訟法第455 條之4 第
    1 項第1 款「於本訊問程序終結前，被告撤銷協商合意或檢
    察官撤回協商聲請者」；第2 款「被告協商之意思非出於自
    由意志者」；第4 款「被告所犯之罪非第455 條之2 第1 項
    所定得以協商判決者」；第6 款「被告有其他較重之裁判上
    一罪之犯罪事實者」；第7 款「法院認應諭知免刑或免訴、
    不受理者」情形之一，或協商判決違反同條第2 項「法院應
    於協商合意範圍內為判決；法院為協商判決所科之刑，以宣
    告緩刑或2 年以下有期徒刑、拘役或罰金為限」等規定者（
    以上均簡稱但書情形）外，不在此限（即有但書情形，依法
    仍得上訴）。
七、本件如有上述但書情形，且不服本判決時，得自收受判決送
    達之日起10日內，向本院提出上訴狀（須附繕本），上訴於
    第二審法院。
本案經檢察官魏偕到庭執行職務。
中    華    民    國    99    年    9     月    3     日
                  刑事第六庭    法  官  陳佩怡
以上正本證明與原本無異。
                                書記官  林佳慧
中    華    民    國    99    年    9     月    3     日
附錄本案論罪科刑法條全文：
毒品危害防制條例第10條
施用第一級毒品者，處 6 月以上 5 年以下有期徒刑。
施用第二級毒品者，處 3 年以下有期徒刑。

司法院資訊處製作；財團法人民間司法改革基金會備份。
